臺灣彰化地方法院民事裁定
110年度聲字第94號
聲  請  人  林錫伸  


聲  請  人  王彩鳳  


相  對  人  黃世銓  
上列當事人間聲請停止執行事件，本院裁定如下：
    主  文
聲請人供擔保新臺幣 2,448,333 元後，本院110年度司執字第34
366號執行事件之強制執行程序，於本院110年度重訴字第148號
確認本票債權不存在等事件終結確定前，應暫予停止。
    理  由
一、按發票人主張本票係偽造、變造者，於前條裁定送達後二十
    日內，得對執票人向為裁定之法院提起確認之訴；發票人證
    明已依前項規定提起訴訟時，執行法院應停止強制執行；但
    得依執票人聲請，許其提供相當擔保，繼續強制執行，亦得
    依發票人聲請，許其提供相當擔保，停止強制執行；發票人
    主張本票債權不存在而提起確認之訴不合於第一項之規定者
    ，法院依發票人聲請，得許其提供相當並確實之擔保，停止
    強制執行，非訟事件法第195條定有明文。次按逾第一項所
    定二十日期間起訴者，僅生不得適用本條第二項之效果，與
    逾訴訟法上所定不變期間將發生失權效果情形有間；發票人
    主張本票債權不存在而提起確認之訴，又不合於第一項所定
    情形時 (例如逾第一項所定期間起訴、因偽造、變造以外事
    由請求確認債權不存在等) ，法院仍得依發票人之聲請，裁
    量是否許其提供相當並確實之擔保以停止強制執行，用資兼
    顧發票人及執票人之權益及本票乃流通票據之經濟效益（非
    訟事件法第195條立法理由參照）。復按法院因必要情形或
    依聲請定相當並確實之擔保，為停止強制執行之裁定者，該
    擔保金額之多寡應如何認為相當，固屬法院職權裁量之範圍
    。惟此項擔保係備供強制執行債權人因停止執行所受損害之
    賠償，故法院定擔保金額時，自應斟酌該債權人因停止執行
    可能遭受之損害，以為衡量之標準。而債權人因停止執行可
    能遭受之損害，在金錢給付之情形，係指債權人因停止執行
    延後受償，未能即時利用該款項，所可能遭受之損害而言（
    最高法院106年度台抗字第123號裁定要旨參照）。
二、經查：
　㈠本件聲請人主張相對人持有其簽發如附表所示之本票（下稱
    系爭本票），聲請裁定准予強制執行，並持該裁定聲請強制
    執行，嗣經本院以110年度司執字第34366號強制執行事件（
    下稱系爭執行事件）受理，本院依職權調取系爭執行事件卷
    宗審閱屬實。聲請人並已向本院提起110年度重訴第148號確
    認本票債權不存在等之訴，核諸該件訴之聲明第1項即為確
    認包含系爭本票在內之三紙本票債權不存在等語。而聲請人
    聲請本件供擔保後，於本院110年度重訴第148號案件判決確
    定前，停止系爭執行事件之強制執行程序，核與非訟事件法
    第195條第3項規定相符，應予准許。
　㈡本院審酌相對人因系爭執行事件停止執行可能所受之損害，
    為無法得即時就系爭本票債權新臺幣（下同）1,130萬元受
    償，數額已逾150萬元，屬得上訴第三審案件，參考各級法
    院辦案期限實施要點規定，第一、二、三審通常程序審判案
    件之辦案期限分別為1年4個月、2年、1年，則該案審理期間
    約需4年4個月，其債權額按法定利率年息5％計算，相對人因
    停止執行而未能即時受償之利息損失為1,256,667元（計算
    式：11,300,000元5％(4＋4/12)＝2,448,333，元以下四捨五
    入）。爰准聲請人以 2,448,333 元供擔保後，本院系爭執
    行事件之強制執行程序，於本院110年度重訴第148號判決確
    定、和解或撤回起訴前，應暫予停止。
三、據上論結，聲請人本件停止執行之聲請為有理由，依非訟事
    件法第195條第3項裁定如主文。
中　　華　　民　　國　　110 　年　　11　　月  　1　　日
                  民事第四庭        法  官　李言孫
附表：
發票人 發票日 票面金額 到期日 票據號碼 備註 林錫伸、 王彩鳳 109年11月26日 2,000,000元 未記載 CH150481 即本院110年度司票字第554號本票裁定之本票 林錫伸 109年11月26日 8,000,000元 未記載 CH150482  林錫伸 109年11月26日 1,300,000元 未記載 CH150483  
以上正本係照原本作成。
如不服本裁定應於送達後10日內向本院提出抗告狀，並繳納抗告
費用新臺幣1,000元。
中　　華　　民　　國　　110 　年　　11　　月  　1　　日
                                    書記官  梁永慶